【裁判字號】    95,易,2013
【裁判日期】    951130
【裁判案由】    竊盜等
【裁判全文】
臺灣板橋地方法院刑事判決              95年度易字第2013號
公  訴  人  臺灣板橋地方法院檢察署檢察官
被      告  丙○○
            丁○○
上列被告等因竊盜等案件，經檢察官提起公訴（95年度偵字第20
564 號），本院裁定改依簡式審判程序審理，判決如下：
    主  文
丙○○攜帶兇器竊盜，未遂，處有期徒刑肆月，扣案如附表編號
一所示之物均沒收；又攜帶兇器竊盜，處有期徒刑柒月，扣案如
附表編號一所示之物均沒收；又攜帶兇器毀壞安全設備竊盜，處
有期徒刑柒月，扣案如附表編號一、二所示之物均沒收。應執行
有期徒刑壹年月，扣案如附表編號一、二所示之物均沒收。
丁○○搬運贓物，累犯，處有期徒刑月，如易科罰金，以新臺
幣壹仟元折算壹日。
    事實
一、丁○○前於民國87年間因違反懲治盜匪條例案件，經臺灣士
    林地方法院以87年少訴字第9 號判決判處有期徒刑3 年8 月
    確定，嗣因縮短刑期假釋出監後，又於91年6 月12日撤銷假
    釋執行殘刑，於92年6 月14日執行完畢（再犯本罪構成累犯
    ）。而丙○○基於意圖為自己不法所有之犯意，先後於下列
    時地為竊盜犯行：
    (一)丙○○於95年8 月上旬某日，在臺北市○○區○○路452
      巷對面之大業路與大興街口工地，趁無人注意之際，直接
      穿過設置於該工地外之圍籬進入工地內，以其所有之手電
      筒1 支照明環境，並以其所有之三用電錶1 具測試電流以
      免觸電，再持其所有客觀上足供兇器使用之美工刀2 支、
      老虎鉗2 支剪斷「郁東營造有限公司」工地主任戊○○所
      支配管領之電纜線，因不慎造成停電，為工地內人員發覺
      有異進而查看，丙○○因心虛逃離現場而未行竊得逞。（
      以下簡稱為犯罪事實(一)，毀損部分未具告訴及起訴。）
    (二)丙○○於95年8 月20日凌晨2 時許，在臺北市○○區○○
      路怡和巷口工地，趁無人注意之際，穿過設置於該工地外
      之圍籬縫隙進入工地內（並非踰越），攜帶其所有前揭手
      電筒1 支、三用電錶1 具、美工刀及老虎鉗各2 支，以相
      同方式竊取「豐順營造股份有限公司」所有之8 平方三芯
      電纜線2 條共約30米長（價值約新臺幣【下同】7,000 元
      ），復將上開竊得之電纜線加以綑綁，得手後旋即逃逸，
      並於同日中午12時許，持上開竊得之電纜線以2,800 元之
      價格變賣予址設臺北縣板橋市縣○○道○ 段底「功順企業
      社資源回收廠」不知情之負責人李功賢，旋將變賣所得全
      數花用完畢。（以下簡稱為犯罪事實(二)）
    (三)丙○○於95年8 月31日凌晨3 時30分許，在臺北縣蘆洲市
      ○○街與集賢路口唯聖建築工地旁巷子，先持其所有客觀
      上足供兇器使用之破壞剪1 支破壞設置於該工地圍籬邊門
      上作為安全設施之鐵絲後，進入工地內（並未逾越），攜
      帶其所有前揭手電筒1 支、三用電錶1 具、美工刀及老虎
      鉗各2 支，以相同方式竊取「唯聖建設有限公司」所有之
      22 平 方電纜線約90公尺及5.5 平方電纜線約30公尺（共
      價值約5 萬元），再持其所有前揭老虎鉗1 支將上開竊得
      之電纜線剪成數段，得手後將之置放於其所有之4 只大布
      袋內，並搬運至上址工地外之道路旁，旋於同日凌晨4 時
      30分許以其所有之000000 0000 號行動電話通知丁○○前
      來搬運上開竊得之電纜線；丁○○即於同日凌晨5 時30分
      許搭乘計程車抵達上開約定地點後，明知該電纜線係丙○○所竊得來路不明之贓物，竟仍基於搬運贓物之犯意，由
      丙○○攔停不知情之王添福所駕駛之營業小客車，丙○○
      及丁○○2 人共同將上開竊得之電纜線搬運至前揭營業小
      客車之後車廂內上車離去，嗣該營業用小客車行駛至臺北
      縣蘆洲市○○路與集英路口時，因該車後車廂未關妥，丙○○及丁○○2 人下車查看時，適為巡邏員警發覺有異而
      當場查獲，並扣得上開電纜線1 批（業已發還甲○○）、
      及丙○○所有之三用電錶1 具、破壞剪1 支、老虎鉗2 支
      、美工刀2 支及手電筒1 支等物。（以下簡稱犯罪事實(三)
      ）
二、案經戊○○及「唯聖建設有限公司」分別訴由臺北縣政府警
    察局蘆洲分局報請臺灣板橋地方法院檢察署檢察官偵查起訴
    。本院於準備程序進行中，被告二人就被訴事實均為有罪之
    陳述，經告知簡式審判程序之旨，並聽取公訴人、被告之意
    見後，由本院合議庭裁定由受命法官獨任進行簡式審判程序
    。
    理  由
一、上揭事實，業據被告丙○○、丁○○二人全部坦承不諱，就
    犯罪事實(一)部分，核與證人即「郁東營造有限公司」工地主
    任戊○○於警詢及偵查中所證述之情節相符；就犯罪事實(二)
    部分：核與證人即「豐順營造股份有限公司」工地主任乙○○、證人即「功順企業社資源回收廠」負責人李功賢於警詢
    及偵查中所證述之情節均相符；就犯罪事實(三)部分，則核與
    證人即「唯聖建設有限公司」負責人甲○○於警詢及偵查中
    、及證人即營業小客車駕駛王添福於警詢中所證述之情節均
    相符合；並有贓物認領保管單2 紙、相片7 幀附卷可稽；此
    外，復有被告丙○○所有供犯前揭竊盜犯行所用，如附表編
    號一、二所示之物扣案可資佐證。綜上調查證據結果，自堪
    認被告二人前揭自白應與事實相符。本件事證明確，被告二
    人犯行均堪予認定。
二、按扣案之破壞剪一支、老虎鉗二支、美工刀二支可分別用以
    破壞圍籬鐵絲網或剪斷電纜線，客觀上具有危險性，足以傷
    害人之生命、身體，均為兇器之一種；又工地之圍籬（含其
    上之鐵絲網）係因防閒而設，與牆垣係用土磚作成之性質有
    間，自屬安全設備之一種（最高法院45年度台上字第210 號
    判例參照）。是核被告丙○○所為如犯罪事實(一)所示之竊盜
    犯行，係犯刑法第321 條第1 項第3 款之攜帶凶器竊盜罪，
    其於著手行竊後，為工地人員發現有異，而未及將電纜線完
    全剪斷處理置於其實力支配下攜離現場，為未遂犯，應依刑
    法第25條第2 項之規定減輕其刑；而被告丙○○所為如犯罪
    事實(二)所示之竊盜犯行，係犯刑法第321 條第1 項第3 款之
    攜帶凶器竊盜既遂罪；又被告丙○○所為如犯罪事實(三)所示
    之竊盜犯行，則係犯刑法第321 條第1 項第2 款、第3 款之
    毀壞安全設備攜帶凶器竊盜既遂罪。爰審酌被告丙○○正值
    壯年，不思以正當工作謀求生計，竟貪圖小利，竊取各該工
    地之電纜線，再加以賤賣，其犯罪之動機、目的、手段均非
    可取，所為嚴重妨害電線、電纜設施之經濟效用，所生危害
    非輕，惟其犯後坦承犯行，尚知悔悟等一切情狀，分別量處
    如主文第一項所示之刑，並定其應執行刑，以資懲戒。扣案
    如附表編號一、二所示之物，均為被告丙○○所有分別供犯
    上開竊盜犯行所用之物，已據被告丙○○供承在卷，爰均依
    法沒收之。
三、核被告丁○○所為係犯刑法第349 條第2 項搬運贓物罪。查
    被告丁○○有如事實欄所示之犯罪科刑執行前科，有臺灣高
    等法院被告全國前案紀錄表一份附卷可按，其於受有期徒刑
    執行完畢後，五年內再故意犯本件有期徒刑以上之罪，為累
    犯，應依法加重其刑。爰酌被告丁○○有上開前科，素行非
    佳，應已深知不得為非法之行為，以免受刑事訴追及處罰，
    詎其仍不知潔身自愛，於受共同被告丙○○通知前往一同搬
    運贓物時，竟率予同意而共同為之，其犯罪之動機、目的、
    手段均非可取，惟被告丁○○於本件涉案程度較輕，且犯罪
    後已坦承犯行，態度良好等一切情狀，量處如主文所示之刑
    ，並諭知易科罰金之折算標準，以資懲儆。
據上論斷，應依刑事訴訟法第273 條第1 第1 項、第299 條第1
項前段，刑法第321 條第1 項第2 、3 款、第349 條第2 項、25
條第2 項、第41條第1 項前段、第38條第1 項第2 款、第51條第
5款、刑法施行法第1 條之1 第1 項，判決如主文。
本案經檢察官張誌洋到庭執行職務。
中    華    民    國    95    年    11    月    30    日
                  刑事第五庭    法  官  許映鈞
以上正本證明與原本無異。
如不服本判決，應於送達後10日內向本院提出上訴狀（須附繕本
）。
                                書記官  呂苗澂
中    華    民    國    95    年    11    月    30    日
附錄本案論罪科刑法條全文：
刑法第321條第1項第2、3款
犯竊盜罪而有左列情形之一者，處6月以上、5年以下有期徒刑：
  二、毀越門扇、牆垣或其他安全設備而犯之者。
  三、攜帶兇器而犯之者。
中華民國刑法第349條第2項
搬運、寄藏、故買贓物或為牙保者，處5 年以下有期徒刑、拘役
或科或併科1 千元以下罰金。
附表：
   ┌──┬───────────┬──────────┐
   │編號│      扣案物品        │     沒收依據       │
   ├──┼───────────┼──────────┤
   │ 一 │三用電表一具、老虎鉗二│被告丙○○所有，持以│
   │    │支、美工刀二支、手電筒│犯如事實欄第一項全部│
   │    │一支                  │竊盜犯行所用之物，應│
   │    │                      │依刑法第38條第1 項第│
   │    │                      │2款規定沒收之。     │
   ├──┼───────────┼──────────┤
   │ 二 │破壞剪一支            │被告丙○○所有，持以│
   │    │                      │犯如事實欄第一項編號│
   │    │                      │(三)所示竊盜犯行所用之│
   │    │                      │物，應依刑法第38條第│
   │    │                      │1項第2款規定沒收之。│
   │    │                      │                    │
   └──┴───────────┴──────────┘


司法院資訊處製作；財團法人民間司法改革基金會備份。
